【裁判字號】    99,判,750
【裁判日期】    990729
【裁判案由】    虛報進口貨物
【裁判全文】
最  高  行  政  法  院  判  決
                                       99年度判字第750號
上  訴  人  佳能昕普股份有限公司
代  表  人  甲○○
訴訟代理人  陳錦隆律師
            黃雪鳳律師
被 上訴 人  財政部臺北關稅局
                            號
代  表  人  翁鈴江
上列當事人間虛報進口貨物事件，上訴人對於中華民國97年9月
18日臺北高等行政法院96年度訴字第3944號判決，提起上訴，本
院判決如下：
    主  文
上訴駁回。
上訴審訴訟費用由上訴人負擔。
    理  由
一、上訴人於民國91年8月12日委由丞美報關有限公司向被上訴
    人申報自泰國進口貨物乙批（進口報單號碼：第CA/91/168/
    88559號），其中第1項（下稱系爭貨物）原申報貨物名稱、
    規格為〝CAL-COMP〞BRAND L17AX LCD MONITOR（EXCLUDE
    OF AUDIO & VIDEO），數量為130UNT，稅則號別為第8471.
    60.90.90-3號，關稅稅率0，經電腦篩選按C2（應審免驗）
    通關方式繳稅放行。嗣據財政部基隆關稅局（下稱基隆關稅
    局）事後稽核結果，實到貨物名稱、規格為〝CAL-COMP 〞
    BRAND L17AX LCD MONITOR含COMPOSITE（影音合成）V端子
    及S-VIDEO端子，核屬多功能影像顯示器，應歸列稅則號別
    第8528.21.90號「其他彩色影像監視器」，關稅稅率14%。
    被上訴人核認上訴人涉有虛報進口貨物規格，逃漏進口稅款
    之違章行為，乃依海關緝私條例第37條第1項規定，處上訴
    人所漏進口稅額新臺幣（下同）302,293元2倍之罰鍰計604,
    586元，並依同條例第44條規定，追徵所漏進口稅款計317,4
    08元（包括進口稅302,293元及營業稅15,115元）；另依加
    值型及非加值型營業稅法（下稱營業稅法）第51條第7款規
    定，按所漏營業稅額15,115元處1.5倍之罰鍰計22,600元（
    計至百元止）。上訴人不服，申請復查未獲變更，提起訴願
    亦遭決定駁回，遂提起本件行政訴訟。
二、上訴人起訴主張：系爭貨物並無RF端子「TV IN」可處理接
    受電視訊號之端子，亦未裝有影像放大器及涵蓋（分離）R
    、G及B信號之解碼裝置，自無直接播放電視影像訊號之功能
    ，不該當國際商品統一分類制度註解（下稱HS註解）中文版
    第8528節所揭電視接收機（包括影像監視器及影像投射機）
    之要件，且其規格與HS註解中文版第8471節（D）之視頻監
    視器（影像監視器）要件不符，因不具有TV Tuner裝置，無
    法直接播放電視節目，非屬彩色電視機及電視接收機範圍，
    該產品因可直接連接電腦作顯示用途，應歸列稅則號別第84
    71.60.90號。原處分以有無具備V端子及S-VIDEO端子，作為
    影像監視器與自動資料處理機顯示單元之區別要件，核與HS
    註解中文版第8528節及第8471節（D）關於視頻監視器（影
    像監視器）與自動資料處理機顯示單元之區別要件等規定不
    符，顯係增加稅則解釋所無之限制。縱認系爭貨物可同時歸
    列於稅則第8528.12.90號及第8471.60.90號，惟系爭貨物係
    以接收電腦訊號為其主要功能（特徵），而其另具有
    COMPOSITE（影音合成）V端子及S-VIDEO端子，僅係附屬功
    能，原處分顯與解釋準則三(乙)規定相悖等語，求為判決撤銷
    訴願決定及原處分。
三、被上訴人則以：系爭貨物可接TV CONTROL（CONTROL CARD）
    ，即該型號顯示器除能接收自動資料處理機中央處理單元傳
    送之訊號外，亦可接受其他視訊，直接播放DVD影片，並預
    留TV CONTROL CARD插槽，若裝上TV CONTROL CARD，即可接
    收電視訊號，具彩色電視機功能，與HS註解所詮釋稅則第84
    71節之貨物不符，縱未裝置TV CONTROL CARD，無法接受電
    視訊號，亦屬多功能影像顯示器，應排除第8471節之適用。
    又系爭貨物同時具有稅則第8471節及第8528節之功能，當無
    法決定主要功能時，依海關進口稅則解釋準則三(丙)之規定，
    應擇其稅則號別位列最後者為準。系爭貨物之顯像原理與陰
    極射線管之電子鎗掃描成像原理不同，既具有COMPOSITE（
    影音合成）V端子及S-VIDEO端子，其電路設計已與一般電腦
    用之顯示器不同。其價位又高於一般電腦用之顯示器，消費
    者自無可能接受此較高價格而功能配件卻不齊全之貨物，顯
    有違常理等語，資為抗辯，求為判決駁回上訴人之訴。
四、原審斟酌全辯論意旨及調查證據之結果，以：(一)依據HS註
    解中文版詮釋稅則第8471節之自動資料處理機顯示單元，為
    僅能接收自動資料處理機中央處理單元所傳送之信號，無法
    由符合廣播標準（NTSC,SECAM,PAL,D-MAC等）之混合視頻重
    製彩色影像，並且不具音頻電路；另詮釋稅則第8528節之顯
    像監視器基本上係由能產生光點並與信號源影像同步顯示於
    螢幕上之裝置所組成，能將R.G.B.個別輸入或能依特殊標準
    （NTSC,SECAM,PAL,D-MAC等）予以編碼，並具有涵蓋（分離
    ）R.G.B.信號之解碼裝置。(二)系爭貨物經基隆關稅局事後
    稽核現場實地查證，含有COMPOSITE（影音合成）V端子及S-
    VIDEO端子，可直接播放DVD影片（現場播放），另預留接頭
    於加裝其進口之CONTROL CARD（含TUNER），即可接收電視
    信號，且可藉由DVI、AV、S端子，以外接獨立型接收機之方
    式，播放源自資訊處理設備以外之影像，顯已溢出稅則第84
    71節之自動資料處理機顯示單元強調「僅能接收自動資料處
    理機中央處理單元所傳送之信號」之範圍，而相類於稅則第
    8528節之影像監視器，此與V端子及S-VIDEO端子是否為附屬
    功能，選台器及CONTROL CARD是否為選購配件無關，自無法
    歸列稅則號別第8471.60.90號。(三)海關為關稅徵收之主管
    機關，進口貨物之稅則歸列，應由海關依據稅則分類規定辦
    理。工業局92年4月16日工電字第09200124640號移文單非屬
    權責機關之稅則分類意見，不足以作為系爭貨物正確稅則歸
    列之依據。（四）系爭貨物係於91年8月13日放行，基隆關
    稅局於92年4月18日對上訴人實施事後稽核，並未逾放行後2
    年內之查核期限。又被上訴人以上訴人虛報系爭貨物規格，
    逃漏進口稅款，依海關緝私條例第37條第1項論處，不生違
    反行為時關稅法第10條第1項規定實施事後稽核期限之問題
    ，其於95年5月25日所為處分，係在海關緝私條例第44條所
    定5年期限內。進口貨物是否涉及虛報，以進口報單上原申
    報事項與實到貨物是否相符為認定之依據。進口人自國外報
    運貨物進口，有據實申報所運貨物之名稱、品質、規格、產
    地等之義務。上訴人明知系爭貨物包含AUDIO & VIDEO，竟
    未據實記載明確揭露，而泛以L17AX LCD MONITOR申報，且
    註明EXCLUDE OF AUDIO & VIDEO，顯有虛報貨物規格之故意
    ，應依法受罰，自不能主張免責。因將原決定及原處分均予
    維持，駁回上訴人之訴。
五、本院按：（一）海關進口稅則第8471.60.90號為「其他輸入
    或輸出單元，在同一機殼內不論其是否含有儲存單元者」，
    零稅率；同稅則第8528.21.90號為「其他彩色影像監視器」
    ，稅率14%。依據HS註解中文版第1165頁D(1)詮釋稅則第8471
    節之自動資料處理機顯示單元，為僅能接收自動資料處理機
    中央處理單元所傳送之信號，無法由符合廣播標準（NTSC,
    SECAM,PAL,D-MAC等）之混合視頻重製彩色影像，並且不具
    音頻電路；另第1232頁詮釋稅則第8528節之顯像監視器基本
    上係由能產生光點並與信號源影像同步顯示於螢幕上之裝置
    所組成，能將R.G.B.個別輸入或能依特殊標準（NTSC,
    SECAM,PAL,D-MAC等）予以編碼，並具有涵蓋（分離）R.G.B
    .信號之解碼裝置。故進口貨物除可供自動資料處理機使用
    外，更可播放源自資訊處理設備以外之影像信號者，則歸列
    稅則第8528節，而排除於稅則第8471節外。（二）系爭貨物
    申報貨名為L17AX LCD MONITOR（EXCLUDE OF AUDIO &
    VIDEO），經基隆關稅局事後稽核現場實地查證，為L17AX系
    列之17DT型機種，含有COMPOSITE（影音合成）V端子及
    S-VIDEO端子，可直接播放DVD影片（現場播放），另預留接
    頭於加裝其進口之CONTROL CARD（含TUNER），即可接收電
    視信號，及依上訴人副總經理甲○○92年4月18日在基隆關
    稅局接受訪談時表示，該公司進口之L17AX（L17DT、L17DX
    、L17EX、L17EP），惟17DT型產品具有DVI、AV、S端子(其
    中AV端子僅有VIDEO接收功能無AUDIO接收功能)，可接TV
    CONTROL（CONTROL CARD），該CONTROL CARD含TV TUNNER功
    能，故系爭貨物可藉由DVI、AV、S端子，以外接獨立型接收
    機之方式，播放源自資訊處理設備以外之影像，顯已溢出稅
    則第8471節之自動資料處理機顯示單元強調「僅能接收自動
    資料處理機中央處理單元所傳送之信號」之範圍，而相類於
    稅則第8528節之影像監視器，自無法歸列稅則號別第8471.6
    0.90號等情，已經原判決依調查證據之辯論結果，詳述其得
    心證之理由及法律意見，並就上訴人所主張論點何以不足採
    取，分別予以指駁甚明，依上開所述，核屬有據，並無上訴
    人所稱判決不備理由、適用法規不當之違法。上訴意旨猶執
    其對HS註解之一己主觀之見，主張系爭貨物係以接收電腦訊
    號為其主要功能，其另具有COMPOSITE（影音合成）V端子及
    S-VIDEO端子，僅係附屬功能，自應歸列稅則第8471節云云
    ，指摘原判決違法，自非可採。此外，上訴人其餘所訴各節
    ，無非係就原審取捨證據、認定事實之職權行使，指摘其為
    不當，尚難謂原判決有違背法令之情事。（三）綜上所述，
    原判決將訴願決定及原處分均予維持，而駁回上訴人在原審
    之訴，核無違誤。上訴論旨，指摘原判決違法，求予廢棄，
    為無理由，應予駁回。
六、據上論結，本件上訴為無理由。依行政訴訟法第255條第1項
    、第98條第1項前段，判決如主文。
中    華    民    國    99    年    7     月    29    日
                    最高行政法院第一庭
                        審判長法官  鄭  淑  貞
                              法官  黃  合  文
                              法官  王  碧  芳
                              法官  楊  惠  欽
                              法官  胡  方  新

以  上  正  本  證  明  與  原  本  無  異
中    華    民    國    99    年    7     月    30    日
                              書記官  郭  育  玎

司法院資訊處製作；財團法人民間司法改革基金會備份。
